【裁判字號】    89,上易,573
【裁判日期】    890413
【裁判案由】    傷害
【裁判全文】
臺灣高等法院臺南分院刑事判決              八十九年度上易字第五七三號  Ｃ
      上  訴  人
      即  被  告  乙  ○  ○
右上訴人因傷害案件，不服臺灣臺南地方法院八十八年度易字第三三五四號中華民國
八十九年一月七日第一審判決（起訴案號：臺灣臺南地方法院檢察署八十八年度偵字
第一三二三三號），提起上訴，本院判決如左：
      主    文
上訴駁回。
      事    實
一、乙○○與其妻陳錦美感情不洽，現仍在最高法院訴訴離婚中，陳錦美乃暫住其姐
    丙○○家，乙○○因而懷恨其娘家之人，於民國八十八年十月二十四下午五時三
    十分許，乙○○見丙○○到其台南市○○路○段一一二巷七十五號其住處，欲帶
    其與與陳錦美所生之子陳家寶外出，竟基於傷害人之概括犯意，以煮菜用鐵製之
    平底鍋及鏟子各一只（未扣案）毆打丙○○，致其受有右頭頂部瘀腫（2×1.5公
    分）、左眉毛處裂傷（1.5×0.3公分）、左眼瞼上方瘀腫（3×1公分）、左眼結
    膜出血、左手臂瘀腫（5×2公分）、左手肘瘀腫（5×3.5公分）、右肩部瘀腫（
    2.5 ×1.5公分）、右前臂瘀腫（3×2.5公分）、右手掌瘀腫（3×2公分）、右
    手第一指瘀腫（2×1.5公分）等傷害；嗣丙○○之兄甲○○聞訊趕到，見狀丙○○血流滿面，即欲打電話報警處理，乙○○復承上開傷害之犯意，以上開鐵製平
    底鍋毆打甲○○，致其受有頭部、右前額、頭部、頸部、左前臂及背部多處挫傷
    等傷害。
二、案經丙○○、甲○○訴請台灣台南地方法院檢察署檢察官偵查起訴。
      理    由
一、訊之上訴人即被告乙○○否認其有傷害犯行，辯稱：丙○○進門時，伊正拿著平
    底鍋吃麵，她見到伊出口就罵並抓伊及踼伊下體，丙○○身上的傷是沒有站穩自
    己摔倒的，而甲○○的傷怎麼來的，伊並不清楚，伊沒有毆打丙○○、甲○○云
    云。
二、經查：前揭犯罪事實，業據告訴人丙○○、甲○○於檢察官偵查中指訴歷歷，且
    告訴人丙○○於原審及本院審理時復指稱：「當天我妹妹陳錦美回南部，將其子
    陳家寶託我照顧，我和哥哥甲○○約好到安平走走，故到乙○○家叫『家寶』，
    被告就用三字經罵我，並用手上所拿的平底鍋、鍋內有麵，鍋和麵向我打過來，
    我倒在地上臉上是血，後來我兒子來了，他叫陳誌麟，我告訴兒子報警，我兒子
    就過去叫我哥哥甲○○，我哥哥過來就拿手機報警，結果被告就又打我哥哥」等
    語；及告訴人甲○○亦於原審指稱：「當天我約了丙○○開車帶家寶去安平玩，
    我就到丙○○家要載她，到她家時她兒子陳誌麟說媽媽到乙○○家去找家寶，我
    在那裡等，後來陳誌麟說媽媽被打，我去被告家，看到丙○○滿臉是血倒在地上
    ，我要報警，被告就用鍋子攻擊我。」等語綦詳，而告訴人丙○○、甲○○受有
    上揭傷害，亦有行政院衛生署台南醫院、十全診所、呂忠苓眼科診所出具之診斷
    證明書四紙附卷可稽。參以被告聞告訴人等上門，竟持鍋、鏟待客，實違常情，
    且告訴人丙○○遍體鱗傷，主要的傷勢在頭部，被告竟辯稱告訴人是自己跌倒摔
    傷的云云，亦與事理有悖。綜上所述，參互印證，告訴人二人之傷顯遭被告毆打
    所造成，被告所辯顯係畏罪卸責之詞，不足採信。本件事證明確，被告犯行洵堪
    認定。
三、核被告傷害人之身體，所為係犯刑法第二百七十七條第一項之傷害罪。被告先後
    二次傷害之犯行，時間緊接，犯罪構成要件相同，顯係基於概括犯意反覆為之，
    為連續犯，應依刑法第五十六條規定，以一罪論，並加重其刑。原審依刑法第五
    十六條、第二百七十七條第一項、第四十一條、第三十八條第一項第二款，罰金
    罰鍰提高標準條例第一條前段、第二條，並審酌被告犯罪之動機、目的、手段、
    與告訴人之關係、出手甚重造成告訴人等傷勢非輕，惡性重大，犯後飾詞卸責，
    毫無悔意等一切情狀，量處被告有期徒刑五月，並諭知如易科罰金以三百元折算
    一日，暨就犯罪所用鐵製之平底鍋及鏟子各一只（未扣案），因係被告所有供犯
    罪所用之物，依刑法第三十八條第一項第二款宣告沒收，認事用法及量刑均無不
    當。被告上訴意旨仍執陳詞否認其有傷害之犯行而指摘原判決不當，為無理由，
    應予駁回。
據上論結，應依刑事訴訟法第三百六十八條，判決如主文。
本案經檢察官楊秀美到庭執行職務。
中    華    民    國      八十九      年      四      月      十三      日
                                  臺灣高等法院臺南分院刑事第三庭
                                      審判長法官  黃    聰    明
                                            法官  林    勝    木
                                            法官  黃    三    哲
右正本證明與原本無異。
不得上訴。
                                      法院書記官  陳    淑    貞
中    華    民    國      八十九      年      四      月     十四       日
附錄本案論罪科刑法條全文：
刑法第二百七十七條第一項：傷害人之身體或健康者，處三年以下有期徒刑、拘役或
                          一千元以下罰金。


司法院資訊處製作；財團法人民間司法改革基金會備份。
